【裁判字號】    98,簡上,53
【裁判日期】    981104
【裁判案由】    毒品危害防制條例
【裁判全文】
臺灣士林地方法院刑事判決              98年度簡上字第53號
上  訴  人  甲○○
即  被  告
                      樓
上列上訴人即被告因違反毒品危害防制條例案件，不服臺灣士林
地方法院98年度審簡字第371 號中華民國98年7 月17日第一審簡
易判決（起訴案號：臺灣士林地方法院檢察署98年度毒偵字第41
7 號，被告於檢察官起訴後自白犯罪，原審認宜以簡易判決處刑
，而不經通常審判程序，逕以簡易判決處刑），提起上訴，本院
管轄之第二審合議庭判決如下：
    主    文
上訴駁回。
    犯罪事實
一、甲○○前於民國90年間，因施用毒品案件經本院以90年度毒
    聲字第851 號裁定送勒戒處所觀察勒戒後，認無繼續施用毒
    品之傾向，由臺灣士林地方法院檢察署檢察官以91年度毒偵
    緝字第8 號、91年度毒偵字第88號為不起訴處分確定；91年
    間再因施用毒品案件，經本院以91年度毒聲字第670 號裁定
    送勒戒處所觀察勒戒，因認有繼續施用毒品之傾向，復經本
    院以92年度毒聲字第79號裁定令入戒治處所施以強制戒治，
    93年1 月9 日因毒品危害防制條例修正而停止執行，同案並
    經本院以92年度易字第126 號判決有期徒刑1 年確定；92年
    間另因公共危險案件，經本院以92年度簡字第59號判決有期
    徒刑5 月確定，前開二罪經本院以93年度聲字第192 號裁定
    定應執行刑為有期徒刑1 年4 月確定，於94年3 月14日縮短
    刑期假釋出監，假釋期間於94年6 月4 日期滿，未經撤銷假
    釋，其未執行之刑，以已執行論（為累犯）。甲○○於95年
    間又分別因違反毒品危害防制條例案件經本院以95年度易字
    第563 號、95年度易字第623 號判決有期徒刑5 月、1 年確
    定；另於96年間因違反毒品危害防制條例案件經本院以96年
    度易字第526 號判決有期徒刑7 月，上訴後經臺灣高等法院
    以96年度上易字第1350號判決駁回上訴確定，上開三罪經本
    院以96年度聲減字第1460號裁定減刑暨定應執行刑為有期徒
    刑10月確定；甲○○復因違反毒品危害防制條例案件，經本
    院以95年度易字第1366號判決有期徒刑10月，上訴後經臺灣
    高等法院以96年度上易字第587 號判決駁回上訴確定，另於
    96年間因竊盜案件經本院以96年度簡字第175 號判決有期徒
    刑3 月確定，同年間亦因施用毒品、持有毒品案件經本院及
    臺灣臺北地方法院先後以96年度易字第2054號、96年度易字
    第2749號判決有期徒刑5 月、減為有期徒刑2 月又15日，有
    期徒刑6 月（二罪）、均減為有期徒刑3 月確定，另再因施
    用毒品案件經臺灣臺北地方法院以96年度易字第808 號判決
    有期徒刑1 年2 月確定，上開六罪經本院以97年度聲減字第
    323 號減刑暨定應執行刑為有期徒刑1 年8 月確定，前揭10
    月及1 年8 月之刑經接續執行，甫於97年9 月25日縮短刑期
    假釋出監（指揮書執行完畢日期為98年3 月10日）。
二、詎甲○○於假釋期間仍未戒除毒癮，另基於施用第二級毒品
    安非他命之犯意，於98年2 月5 日下午2 時40分許採尿回溯
    前96小時內之某時，在臺北市松山區友人住處內，以不詳方
    式，施用第二級毒品安非他命1 次。嗣經臺灣士林地方法院
    檢察署觀護人通知於98年2 月5 日採尿送驗結果呈安非他命
    陽性反應，始悉上情。
三、案經臺灣士林地方法院檢察署檢察官簽分偵查起訴。
    理    由
一、被告甲○○經合法傳喚未到庭，惟其於原審準備程序中就上
    開犯罪事實，均坦承不諱（見原審卷第53頁），且其尿液經
    以氣相層析質譜儀分析法確認以排除偽陽性之可能性後，確
    呈安非他命陽性反應，有臺灣士林地方法院檢察署受保護管
    束人（被告）尿液檢體監管紀錄表、採尿具結書、台灣尖端
    先進生技醫藥股份有限公司98年2 月11日濫用藥物檢驗報告
    （實驗室檢體編號AC66897 號）等附卷可稽（見偵查卷第2
    至4 頁），均可佐被告前開出於任意性之自白與事實相符，
    得採為認定事實之證據。且被告前於90年間，因施用毒品案
    件經本院以90年度毒聲字第851 號裁定送勒戒處所觀察勒戒
    後，因無繼續施用毒品之傾向，由臺灣士林地方法院檢察署
    檢察官以91年度毒偵緝字第8 號、91年度毒偵字第88號為不
    起訴處分確定；91年間再因施用毒品案件，經本院以91年度
    毒聲字第670 號裁定送勒戒處所觀察勒戒，因認有繼續施用
    毒品之傾向，復經本院以92年度毒聲字第79號裁定令入戒治
    處所施以強制戒治，93年1 月9 日因毒品危害防制條例修正
    而停止執行，同案並經本院以92年度易字第126 號判決有期
    徒刑1 年確定；另於95年間又因施用毒品案件，經本院以95
    年度易字第623 號判決有期徒刑1 年確定；96年間再因施用
    毒品案件經臺灣臺北地方法院以96年度易字第808 號判決有
    期徒刑1 年2 月確定，有臺灣高等法院被告前案紀錄表在卷
    可憑，被告於前開觀察勒戒、強制戒治執行完畢後，屢犯施
    用毒品案件經判刑確定，又再犯本件施用毒品犯行。是本件
    事證明確，被告犯行已堪認定，應依法論科。
二、核被告所為係毒品危害防制條例第10條第2 項施用第二級毒
    品罪，其持有安非他命係供自己施用，應為高度之施用毒品
    犯行所吸收，不另論罪；又被告有如犯罪事實欄一所載犯罪
    科刑，於94年3 月14日縮短刑期假釋出監，假釋期間於94年
    6 月4 日期滿，未經撤銷假釋，有臺灣高等法院被告前案紀
    錄表在卷可稽，其未執行之刑，以已執行論，其於有期徒刑
    執行完畢後，5 年以內故意再犯本件有期徒刑以上之罪，為
    累犯，應依刑法第47條第1 項規定加重其刑。原審依據刑事
    訴訟法第449 條第2 項、第3 項、第454 條第2 項、毒品危
    害防制條例第10條第2 項、刑法第11條前段、第41條第1 項
    前段、第47條第1 項判決「甲○○施用第二級毒品，累犯，
    處有期徒刑伍月，如易科罰金，以新台幣壹仟元折算壹日」
    ，並無違誤。且按量刑輕重，係屬事實審法院得依職權自由
    裁量之事項，苟已斟酌刑法第57條各款所列情狀而未逾越法
    定刑度，不得遽指為違法，有最高法院72年台上字第6696號
    判例意旨可資參照；又在同一犯罪事實與情節，如別無其他
    加重或減輕之原因，下級審法院量定之刑，亦無過重或失輕
    之不當情形，則上級審法院對下級審法院之職權行使，原則
    上應予尊重，最高法院85年度台上字第2446號判決亦同此見
    解。查被告前已數次因施用第二級毒品經判決確定，如前所
    述，足顯被告雖曾經觀察、勒戒及強制戒治程序，仍無法戒
    除毒癮，實具有「病患性犯人」之特質，又檢察官及被告於
    原審中分別就量刑表示意見為有期徒刑6 月、4 月（見原審
    卷第53頁），而原審審酌被告前揭特質，其於本案中僅施用
    毒品1 次，所生危害係傷害自身健康、尚屬非鉅，犯後亦坦
    承犯行等情，而量處如上所示之刑，其量刑亦屬妥適，難認
    有何明顯裁量逾越或濫用之違法情事，自應予維持。被告上
    訴意旨指摘原審判決量刑過重云云，尚屬無據，應予駁回。
三、被告經合法傳喚，無正當理由不到庭，爰不待其陳述，逕行
    判決。
據上論斷，應依刑事訴訟法第455 條之1 第1 項、第3 項、第36
8 條、第371 條，判決如主文。
本案經檢察官蔡啟文到庭執行職務
中    華    民    國    98    年    11    月    4     日
                  刑事第七庭  審判長法  官  王美玲
                                    法  官  吳志豪
                                    法  官  黎惠萍
以上正本證明與原本無異。
本件不得上訴。
                                    書記官  林志忠
中    華    民    國    98    年    11    月     4    日


司法院資訊處製作；財團法人民間司法改革基金會備份。
